# 请教陈版企业重组的所得税

提问人：wjcpa9568 时间：2011-09-24 20:23:06
目前公司在重组时，计划用等值资产置换并发行股份，如何才能使用 59 号文的特殊姆的重组？已重组的上市公司案例如何能借鉴？

回答人：chenyiwei
我对此不熟悉。鉴于这个问题的复杂性，而且涉及上市公司，可能比较敏感，建议咨询税务专家。